臺灣台北地方法院民事判決　九十一年度訴字第五二五三號
　　原　　　告　台北國際商業銀行股份有限公司
　　法定代理人　丁○○
　　訴訟代理人　甲○○
右當事人間請求清償借款事件，本院判決如左：
    主　    文
被告應連帶給付原告新台幣捌拾壹萬陸仟伍佰柒拾壹元，及自民國九十年十月二十五
日起至清償日止，按年息百分之七點六九五計算之利息，暨自民國九十年十一月二十
六日起至清償日止，逾期在六個月以內者，按上開利率百分之十，逾期超過六個月者
，按上開利率百分之二十計付違約金。
訴訟費用由被告連帶負擔。
本判決於原告以新台幣貳拾柒萬仟元為被告供擔保後，得假執行。
    事  　  實
甲、原告方面：
  一、聲明：如主文第一項之所示，及為以供擔保為條件之假執行宣告。
  二、陳述：被告丙○○邀同被告乙○○為連帶保證人，分別於(一)民國八十一年五月
      十五日（起訴狀誤繕為八十七年五月十五日）向原告借款新台幣（下同）四百
      九十六萬元，借款期間自八十一年五月十五日起至一百○一年五月十五日止，
      利息按原告基本放款利率減碼年率百分之○點一二五計算，並隨原告基本放款
      利率變動而調整，按月平均攤還本息，如未按期清償本息，債務視為全部到期
      ，逾期清償在六個月以內者，另按上開利率百分之十，超過六個月者，則按上
      開利率百分之二十計付違約金；(二)八十九年七月二十日向原告借款三百九十五
      萬元，借款期間自八十九年七月二十日起至一百○四年七月二十日止，利息自
      貸放日起前十二個月依年息百分之七點七五採固定利率計息，第十三個月起按
      原告基本放款利率減碼年率百分之○點三七五計算，並隨原告基本放款利率變
      動而調整，按月平均攤還本息，如未按期清償本息，債務視為全部到期，逾期
      清償在六個月以內者，另按上開利率百分之十，超過六個月者，則按上開利率
      百分之二十計付違約金；(三)及八十九年六月五日與原告訂有金融卡融資契約，
      約定以一百萬元為限度，借款期間自八十九年六月五日起至九十年六月五日止
      ，利息按原告基本放款利率加碼年率百分之○點五一計算，並隨原告基本放款
      利率變動而調整，按月於每月二十日結算一次滾入原本，如逾期清償在六個月
      以內者，另按上開利率百分之十，超過六個月者，則按上開利率百分之二十計
      付違約金。詎被告分別自九十年二月十五日、二月二十日及六月五日起即未依
      約清償，依約顯已喪失期限利益，經原告聲請強制執行拍賣抵押物後，僅受償
      八百三十二萬九千七百五十五元，其中含執行費用七萬零八百四十四元，及清
      償前揭(一)、(三)借款利息、違約金、本金餘額，暨(二)借款至九十年十月二十四日
      止之利息、違約金、部分本金，尚欠原告本金八十一萬六千五百七十一元及自
      九十年十月二十五日起至清償日止之利息、自九十年十一月二十六日起至清償
      日止之違約金，為此依消費借貸、連帶保證之法律關係提起本件訴訟。
  三、證據：提出借據暨約定書二件、金融卡融資契約、臺灣板橋地方法院民事執行
      處九十一年六月二十日板院民執火字第二一六○○號通知暨分配表、轉帳收入
      傳票各一件、催收入帳傳票三紙及單筆放款繳息狀況查詢單四紙。
乙、被告方面：
    被告丙○○、乙○○均未於言詞辯論期日到場，亦未提出書狀作何聲明或陳述。
    理      由
甲、程序方面：
  一、按當事人得以合意定第一審管轄法院。但以關於由一定法律關係而生之訴訟為
      限。前項合意，應以文書證之，民事訴訟法第二十四條定有明文。本件原告向
      本院對被告提起清償借款之訴訟，本院固非被告住所地之法院，然依兩造所簽
      訂之約定書第十二條之約定，兩造就本約定書有關一切債務涉訟時，合意以原
      告總行所在地之法院為第一審管轄法院，是揆諸首揭規定，本院就本件清償借
      款訴訟自有管轄權，合先敘明。
  二、本件被告未於言詞辯論期日到場，核無民事訴訟法第三百八十六條所列各款情
      形，爰依原告之聲請，由其一造辯論而為判決。
乙、實體方面：
  一、原告主張被告丙○○邀同被告乙○○為連帶保證人，分別於(一)八十一年五月十
      五日向原告借款，借款期間自八十一年五月十五日起至一百○一年五月十五日
      止，利息按原告基本放款利率減碼年率百分之○點一二五計算，並隨原告基本
      放款利率變動而調整，按月平均攤還本息，如未按期清償本息，債務視為全部
      到期，逾期清償在六個月以內者，另按上開利率百分之十，超過六個月者，則
      按上開利率百分之二十計付違約金；(二)八十九年七月二十日向原告借款三百九
      十五萬元，借款期間自八十九年七月二十日起至一百○四年七月二十日止，利
      息自貸放日起前十二個月依年息百分之七點七五採固定利率計息，第十三個月
      起按原告基本放款利率減碼年率百分之○點三七五計算，並隨原告基本放款利
      率變動而調整，按月平均攤還本息，如未按期清償本息，債務視為全部到期，
      逾期清償在六個月以內者，另按上開利率百分之十，超過六個月者，則按上開
      利率百分之二十計付違約金；(三)及八十九年六月五日與原告訂有金融卡融資契
      約，約定以一百萬元為限度，借款期間自八十九年六月五日起至九十年六月五
      日止，利息按原告基本放款利率加碼年率百分之○點五一計算，並隨原告基本
      放款利率變動而調整，按月於每月二十日結算一次滾入原本，如逾期清償在六
      個月以內者，另按上開利率百分之十，超過六個月者，則按上開利率百分之二
      十計付違約金，及被告分別自九十年二月十五日、二月二十日及六月五日起即
      未依約清償，依約顯已喪失期限利益，經原告聲請強制執行拍賣抵押物後，僅
      受償八百三十二萬九千七百五十五元，其中含執行費用七萬零八百四十四元，
      及清償前揭(一)、(三)借款利息、違約金、本金餘額，暨(二)借款至九十年十月二十
      四日止之利息、違約金、部分本金，尚欠原告本金八十一萬六千五百七十一元
      及自九十年十月二十五日起至清償日止之利息、自九十年十一月二十六日起至
      清償日止之違約金之事實，業據其提出與所述相符之借據暨約定書二件、金融
      卡融資契約、臺灣板橋地方法院民事執行處九十一年六月二十日板院民執火字
      第二一六○○號通知暨分配表、轉帳收入傳票各一件、催收入帳傳票三紙及單
      筆放款繳息狀況查詢單四紙為證，被告丙○○、乙○○經合法通知，既未於言
      詞辯論期日到場爭執，復未提出書狀答辯以供本院斟酌，自應認原告之主張為
      真實。
  二、按借用人應於約定期間內，返還與所借用物種類、品質、數量相同之物。又稱
      保證者，謂當事人約定，一方於他方之債務人不履行債務時，由其代負履行責
      任之契約；又保證債務，除契約另有訂定外，包含主債務之利息、違約金、損
      害賠償及其他從屬於主債務之負擔；另連帶債務之債權人，得對債務人中之一
      人或數人或全體同時或先後請求全部或一部之給付；民法第四百七十八條、第
      七百三十九條、第七百四十條、第二百七十三條第一項分別定有明文。查被告
      丙○○向原告借款，分別自九十年二月十五日、二月二十日及六月五日起即未
      依約清償，依兩造借據第三條、金融卡融資契約第七條之約定，債務視為全部
      到期，已如前述，是時原告之基本放款利率已變動為年息百分之八點三九、百
      分之八點三五，本件借款除(二)利率按年息百分之七點七五計算外，(一)、(三)借款
      利率已調整為年息百分之八點二六五、百分之八點八六，經原告聲請強制執行
      拍賣抵押物受償後，尚欠(二)借款本金餘額八十一萬六千五百七十一元及自九十
      年十月二十五日起至清償日止之利息、自九十年十一月二十六日起至清償日止
      之違約金未獲清償，被告乙○○既為被告丙○○之連帶保證人，從而，原告依
      消費借貸及連帶保證契約請求被告連帶給付如主文第一項所示之借款、利息及
      違約金，即無不合，應予准許。
丙、原告陳明願供擔保，聲請宣告假執行，核無不合，爰酌定相當擔保金額准許之。
丁、據上論結，本件原告之訴為有理由，依民事訴訟法第三百八十五條第一項前段、
    第八十五條第二項、第三百九十條第二項，判決如主文。
中　　　華　　　民　　　國　　九十一　　年　　　十　　　月　　二十四　　日
                                  民事第一庭法      官　陳盈如
右為正本係照原本作成
如對本判決上訴，須於判決送達後廿日內向本院提出上訴狀
中　　　華　　　民　　　國　　九十一　　年　　　十　　　月　　二十四　　日
                                            法院書記官　高秋芬
